臺灣高雄地方法院刑事判決　　　　　　　 96年度訴字第267號
公　訴　人　臺灣高雄地方法院檢察署檢察官
被　　　告　甲○○
指定辯護人　本院公設辯護人　丙○○
上列被告因違反槍砲彈藥刀械管制條例案件，經檢察官提起公訴
（95年度偵字第25126號），本院判決如下：
    主  文
甲○○未經許可，持有可發射子彈具有殺傷力之改造手槍，處有
期徒刑年貳月，併科罰金新臺幣萬元，罰金如易服勞役，以
新臺幣壹仟元折算壹日。扣案之改造手槍壹枝（含彈匣壹個，槍
枝管制編號0000000000號）沒收之。
    事  實
一、甲○○明知可發射子彈具有殺傷力之改造槍枝，為槍砲彈藥
    刀械管制條例第4 條第1 項第1 款所稱之槍砲，係屬法令所
    規定之管制物品，非經中央主管機關許可不得持有之，竟於
    民國（下同）95年6 月間某日，將其已過世之父親尤振雄生
    前所遺留並存放在高雄市○○區○○街3 巷23之1 號住處內
    之仿ＢＥＲＥＴＴＡ廠Ｍ９型半自動手槍，換裝土造金屬槍
    管，而成可發射金屬具有殺傷力之改造手槍1 枝（含彈匣壹
    個，槍枝管制編號0000000000號）取得後，並將之置放於其
    所有車牌號碼6M-4298 號自用小客車後行李箱之音響隔音板
    內，未經許可而持有上開槍枝。嗣於95年9 月19日14時30分
    許，甲○○上開自用小客車因失竊經警協助尋回，並通知車
    主甲○○領取上開車輛時，竟自該車後行李箱之音響隔音板
    內掉落出現上開槍枝，為警當場扣得上開改造手槍1 枝（含
    彈匣壹只，槍枝管制編號0000000000號），始悉上情。
二、案經高雄縣政府警察局仁武分局報告臺灣高雄地方法院檢察
    署檢察官偵查起訴。
    理  由
壹、關於證據能力：按被告以外之人（包括證人、鑑定人、告訴
    人、被害人及共同被告等）於審判外之陳述雖不符刑事訴訟
    法第159 條之1至 之4 等四條之規定，而經當事人於審判程
    序同意作為證據，法院審酌該言詞陳述或書面陳述作成時之
    情況，認為適當者，亦得為證據；當事人、代理人或辯護人
    於法院調查證據時，知有刑事訴訟法第159 條第1 項不得為
    證據之情形，而未於言詞辯論終結前聲明異議者，視為有前
    項之同意，同法第159 條之5 定有明文。立法意旨在於傳聞
    證據未經當事人之反對詰問予以核實，原則上先予排除。惟
    若當事人已放棄反對詰問權，於審判程序中表明同意該等傳
    聞證據可作為證據；或於言詞辯論終結前未聲明異議，基於
    尊重當事人對傳聞證據之處分權，及證據資料愈豐富，愈有
    助於真實發見之理念，且強化言詞辯論主義，使訴訟程序得
    以順暢進行，上開傳聞證據亦均具有證據能力。本件警卷內
    扣押筆錄暨扣押物品目錄表、查獲現場扣案物品照片4 張（
    見警卷第8 至11 頁 、第15至16頁），與槍枝初步檢視報告
    書及其附件扣案槍枝照片8 張、內政部警政署刑事警察局95
    年10月23日刑鑑字第0950147957號槍彈鑑定書、扣押槍彈清
    單（見臺灣高雄地方法院檢察署95年度偵字第25126 號卷【
    以下簡稱偵卷】第13頁至第14頁、第28頁至第31頁）各1 件
    ，當事人於本院96年1 月26日準備程序及96年3 月6 日審判
    程序時，均明示同意作為證據，本院審酌上開筆錄作成時，
    較無人情施壓或干擾，亦無不當取供之情形，認為以之作為
    本案之證據亦屬適當，是上開證據均具有證據能力，合先敘
    明。
貳、實體方面
一、上揭時、地持有上述槍枝之事實，迭據被告甲○○於警詢、
    偵訊及本院審理時均供坦不諱，（見警卷第6 至7 頁，偵卷
    第5 、22、36頁，本院卷第13、29、30），有上開扣押筆錄
    暨扣押物品目錄表、查獲現場扣案物品照片4 張，與槍枝初
    步檢視報告書及其附件扣案槍枝照片8 張、扣押槍彈清單在
    卷可稽，並有上開槍枝扣案可徵。再查，警方自被告所有上
    開後行李箱之音響隔音板內掉落出現上開槍枝查扣後，即經
    送內政部警政署刑事警察局以性能檢驗法及試射法鑑定結果
    ，送鑑改造手槍一枝（含彈匣壹個，槍枝管制編號00000000
    00號），認係由係仿ＢＥＲＥＴＴＡ廠Ｍ９型半自動手槍製
    造之槍枝，換裝土造金屬槍管而成之改造手槍1 枝（含彈匣
    壹只，槍枝管制編號0000000000號）可發射子彈具有殺傷力
    【註：改造子彈10顆，認均係由玩具金屬彈殼加裝直徑約8.
    0mm 金屬彈頭而成之改造子彈，經實際試射，雖可擊發，惟
    其發射動能不足，認不具殺傷力】，此有上開扣押槍彈清單
    、內政部警政署刑事警察局95年10月23日刑鑑字第09501479
    57號函暨所附槍彈鑑定書、高雄縣政府警察局槍枝初步檢視
    報告表，及扣押筆錄暨扣押物品目錄表、扣案槍枝暨查獲現
    場照片4 張在卷可徵（見警卷第11、15、16頁、偵卷第13至
    15頁、第28至31頁），足徵扣案之被告所持有之改造手槍1
    枝具有殺傷力，應屬槍砲彈藥刀械管制條例第4 條第1 項第
    1 款所管制之物品無訛。是本件被告之自白與事實相符，而
    事證明確，其上揭犯行洵堪認定。
二、按槍砲彈藥刀械管制條例於94年1 月26日經總統以華總一義
    字第09400010101 號修正公布，並於同年1 月28日生效，惟
    按未經許可持有可發射子彈具有殺傷力之槍枝，其持有之繼
    續，為行為之繼續，而非狀態之繼續，亦即一經持有該槍彈
    ，罪即成立，但其犯罪行為之完結須繼續至持有行為終了時
    為止，此有最高法院92年度臺非字第91號判決意旨可佐參。
    查被告甲○○雖於95年6 月某日起即持有上開改造手槍，然
    其持有行為繼續至95年9 月19日14時30分許止，參諸上揭說
    明，此部分並無新舊法比較之問題，而應依94年1 月26日修
    正公布施行之現行法論處，併此敘明。
三、核被告甲○○所為，係犯槍砲彈藥刀械管制條例第8 條第4
    項未經許可持有可發射子彈具有殺傷力之改造手槍罪。又本
    案扣案之彈匣一個為上開手槍之構成部分，有上開手槍及彈
    匣之照片4 張、槍枝初步檢視報告書及其附件扣案槍枝照片
    8 張、內政部警政署刑事警察局95年10月23日刑鑑字第0950
    147957號槍彈鑑定書可按，並非單獨存在，故不另論同條例
    第13條第4 項之未經許可持有槍彈之主要組成零件罪，附此
    敘明。
四、玆審酌被告持有扣案改造手槍，對於他人之身體、生命及社
    會治安、社會秩序造成潛在之危險與不安，惟念及其持有扣
    案改造手槍之期間非長，且於持有之期間並未持槍犯他案並
    造成他人傷亡，及其犯後於警詢、偵訊及審理時均坦承犯行
    、態度尚佳，且未曾有犯罪前科紀錄，有臺灣高等法院被告
    前案紀錄表附卷可徵，並考量其犯罪之動機係源自被告於95
    年5 月時被飆車族搶，想到其父親遺有上開槍枝，為了防身
    始將槍枝放於汽車音響隔音板內等一切情狀，爰量處有期徒
    刑3 年2 月，併科罰金新臺幣萬元，以示懲儆。就併科罰
    金部分，諭知易服勞役之折算標準，並斟酌被告高工畢業，
    經濟狀況不富裕等情，有警詢筆錄可參，乃就併科罰金部分
    諭知易服勞役之折算標準從輕以新臺幣1,000 元折算1 日，
    用啟自新。另扣案之仿ＢＥＲＥＴＴＡ廠Ｍ９型半自動手槍
    改造之手槍1 枝（含彈匣壹個，槍枝管制編號0000000000號
    ），係屬違禁物，應依刑法第38條第1 項第1 款之規定宣沒
    收之。至於指定辯護人即本院公設辯護人認本件被告母親中
    風宿疾及二位未年子女待照顧，而被告有正當職業等，爰請
    依刑法第59條規定酌減，惟查本件被告犯罪之動機係源自被
    告於95年5 月時被飆車族搶，想到伊父親有一支槍，為了防
    身所以將槍枝放於汽車音響隔音板內等情（見本院卷第13頁
    ），且持有上開槍枝自95年6 月間起至95年9 月19日查獲日
    止，是被告犯罪之情狀尚無具體可憫恕之處，爰無適用刑法
    第59條酌減，附此併明。
五、至於本案另扣得之改造子彈10顆認均係由玩具金屬彈殼加裝
    直徑8 點0 ｍｍ金屬彈頭而成之改造子彈，經採樣三顆試射
    ，雖可擊發，惟其發射動能不足，認均不具殺傷力等情，有
    上開內政部警政署刑事警察局槍彈鑑定書可稽，既經鑑定認
    均不具殺傷力，即非違禁物，爰均不諭知沒收，附此併敘。
據上論結，應依刑事訴訟法第299條第1項前段，槍砲彈藥刀械管
制條例第8 條第4 項，刑法第11條前段、第42條第3 項、第38條
第1 項第1 款，判決如主文。
本案經檢察官乙○○到庭執行職務。
中    華    民    國     96    年   3   月    20  　  日
                  刑事第三庭審判長  法  官  田平安
                                    法  官  郭瓊徽
                                    法  官  施添寶
以上正本證明與原本無異。
如不服本判決，應於收受送達後10日內向本院提出上訴書狀。
中    華    民    國     96    年   3   月    20  　  日
 　　　　　　　　　　　　　　       書記官  王翌翔
附錄法條：
槍砲彈藥刀械管制條例第8 條
未經許可，製造、販賣或運輸鋼筆槍、瓦斯槍、麻醉槍、獵槍、
空氣槍或第4 條第1 項第1 款所定其他可發射金屬或子彈具有殺
傷力之各式槍砲者，處無期徒刑或5 年以上有期徒刑，併科新臺
幣1 千萬元以下罰金。
未經許可，轉讓、出租或出借前項所列槍枝者，處5 年以上有期
徒刑，併科新臺幣1 千萬元以下罰金。
意圖供自己或他人犯罪之用，而犯前二項之罪者，處無期徒刑或
7 年以上有期徒刑，併科新臺幣1 千萬元以下罰金。
未經許可，持有、寄藏或意圖販賣而陳列第1 項所列槍枝者，處
3 年以上10年以下有期徒刑，併科新臺幣700 萬元以下罰金。
第1 項至第3 項之未遂犯罰之。
